【裁判字號】    97,訴,108
【裁判日期】    970331
【裁判案由】    違反毒品危害防制條例
【裁判全文】
臺灣雲林地方法院刑事判決               97年度訴字第108號
公  訴  人  臺灣雲林地方法院檢察署檢察官
被      告  甲○○
                    （另案在臺灣臺東泰源技訓所執行中）
上列被告因違反毒品危害防制條例案件，經檢察官提起公訴（96
年度毒偵字第1694號、第1701號、第1741號），於本院準備程序
進行中，被告就被訴事實為有罪之陳述，經合議庭裁定由法官一
人獨任進行簡式審判程序，判決如下：
    主      文
甲○○施用第一級毒品，累犯，處有期徒刑捌月；又施用第一級
毒品，累犯，處有期徒刑拾月；又施用第一級毒品，累犯，處有
期徒刑拾月。應執行有期徒刑壹年拾月。
    事實及理由
一、犯罪事實：
    甲○○前因施用毒品案件，經觀察、勒戒執行完畢，認無繼
    續施用毒品之傾向，於92年8 月21日予以釋放，並由臺灣雲
    林地方法院檢察署檢察官於民國92年8 月21日以92年度毒偵
    字第363 號不起訴處分確定。又曾因竊盜案件，經本院以91
    年度六簡字第146 號判處有期徒刑5 月確定，於民國92年7
    月24日執行完畢。又因竊盜案件，經本院以93年度六簡字第
    254 號判處有期徒刑3 月確定，於94年7 月22日縮刑期滿執
    行完畢。甲○○分別基於施用第一級毒品海洛因之犯意，於
    ：
(一)、96年8 月22日上午7 時20分許，在雲林縣斗六市臺大醫院雲
    林分院廁所內，以將海洛因摻水後置入針筒內注射之方式，
    施用海洛因1 次，甲○○施用海洛因後，於該管公務員發現
    犯罪前，於96年8 月22日晚間9 時30分許，至雲林縣警察局
    斗六分局自首而接受裁判，經警採其尿液送驗結果，呈嗎啡
    陽性反應。
(二)、96年9 月13日下午5 時許，在雲林縣古坑鄉西平村河濱公園
    內，以將海洛因摻水後置入針筒內注射之方式，施用海洛因
    1 次，嗣於96年9 月15日晚間9 時50分許，其因另犯之竊盜
    案件為警拘提到案，經警採其尿液送驗結果呈嗎啡陽性反應
    。
(三)、96年9 月14日上午9 時許，在雲林縣古坑鄉西平村河濱公園
    內，以將海洛因摻水後置入針筒內注射之方式，施用海洛因
    1 次，嗣於96年9 月16日，其因另犯之竊盜案件，由本署聲
    請羈押獲准而解送至臺灣雲林看守所，經所方採其尿液送驗
    結果呈嗎啡陽性反應。
二、認定犯罪事實所憑證據及理由：
    上開犯罪事實，業據被告於本院審理時坦承不許，復有尿液
    送驗真實姓名對照表1 紙、收容人尿液採及作業確認書1 紙
    、詮昕科技股份有限公司濫用藥物尿液檢驗報告1 紙、臺灣
    檢驗科技股份有限公司濫用藥物尿液檢驗報告2 份在卷足徵
    。而被告前因施用毒品案件，經觀察、勒戒執行完畢，認無
    繼續施用毒品之傾向，於92年8 月21日予以釋放，並由臺灣
    雲林地方法院檢察署檢察官於92年8 月21日以92年度毒偵字
    第363 號不起訴處分確定，有臺灣高等法院被告前案紀錄表
    足資為證，竟於5 年內分別再犯施用第一級毒品罪，自應依
    法論科。
三、論罪科刑之理由：
(一)、核被告就犯罪事實(一)至(三)所為，皆係犯毒品危害防制條例第
    10條第1 項施用第一級毒品罪。其於施用前後持有海洛因之
    低度行為，應分別為施用之高度行為所吸收，均不另論罪。
(二)、被告所犯前開施用第一級毒品3 罪間，犯意各別，行為互殊
    ，應予分論併罰。
(三)、被告曾因竊盜案件，經本院以91年度六簡字第146 號判處有
    期徒刑5 月確定，於92年7 月24日執行完畢。又因竊盜案件
    ，經本院以93年度六簡字第254 號判處有期徒刑3 月確定，
    於94年7 月22日縮刑期滿執行完畢，有臺灣高等法院被告前
    案紀錄表在卷可按，其受有期徒刑執行完畢，5 年內再犯本
    案最重本刑為有期徒刑以上之罪，為累犯，均應依刑法第47
    條第1 項規定加重其刑。
(四)、被告於上開犯罪事實(一)施用海洛因後，偵查機關尚不知孰為
    犯罪嫌疑人前，即至雲林縣警察局斗六分局自首而接受裁判
    ，有該分局刑事案件報告書1 紙附卷可佐，已合於刑法第62
    條前段自首規定之要件，就犯罪事實(一)部分，應依該規定減
    輕其刑。
(五)、爰分別審酌被告前有竊盜、違反毒品危害防制條例等前科，
    有臺灣高等法院被告前案紀錄表在卷可考，可見素行不佳，
    竟仍分別施用海洛因3 次，且經觀察勒戒後仍再犯本案，顯
    見未存抗拒毒品誘惑之決心，自需施以相當之刑罰，以期收
    教化之功能，並協助其戒去毒癮，且被告自承因慣癮難耐，
    缺錢花用而為多次竊盜犯行，兼衡被告犯後於本院審理時坦
    承犯行，堪見已有悔意，且有自首之情事等一切情狀，分別
    量處如主文所示之刑。又刑罰之目的，是被告的再社會化，
    刑罰之輕重，就必須考量被告個人再社會化的可能性及實現
    的方式，刑罰必須針對被告量身打造，促使被告重新認同法
    益的價值，預防被告再犯，此乃特別預防主義之重要內涵，
    任何人，均非他人實踐之工具，法院不能僅藉著科以被告重
    刑，來達到抑止社會施用毒品風氣之盛行，被告不是法院教
    化社會大眾的工具，殺一儆百不是現代刑罰存在之理由，且
    過長之刑期，亦造成國家財政無益的耗費，則考量被告家庭
    、資力、學歷，及被告已因竊盜案件，經本院判處應執行有
    期徒刑4 年，刑前強制工作3 年，尚待執行完畢，有臺灣高
    等法院被告前案紀錄表在卷可稽，因此，定其應執行之刑如
    主文所示。
四、應適用之法律：
(一)、刑事訴訟法第273 條之1 第1 項、第299 條第1 項前段。
(二)、毒品危害防制條例第10條第1 項。
(三)、刑法第11條前段、第47條第1 項、第62條前、第51條第5 款
    。
本案經檢察官黃顗雯到庭執行職務。
中    華    民    國    97    年    3     月    31    日
                  刑事第五庭  法  官  藍家偉
以上正本證明與原本無異。
如不服本判決，應於判決收受後10日內，向本院提出上訴狀（須
附繕本）。
                              書記官  王雪招
中    華    民    國    97    年    3     月    31    日
附錄本案論罪科刑法條全文：
毒品危害防制條例第10條：
施用第一級毒品者，處6 月以上5 年以下有期徒刑。
施用第二級毒品者，處3 年以下有期徒刑。


司法院資訊處製作；財團法人民間司法改革基金會備份。
